【裁判字號】    97,家抗,12
【裁判日期】    970804
【裁判案由】    分割遺產等
【裁判全文】
臺灣高等法院臺中分院民事裁定          97年度家抗字第12號
抗  告  人  丙○○
                        號
相  對  人  乙○○
相  對  人  丁○○
                        17號.
相  對  人  甲○○○
相  對  人  戊○○
相  對  人  己○○
上列當事人間請求分割遺產等事件，抗告人對於中華民國97年7月
4日臺灣臺中地方法院96年度家訴字第266號裁定提起抗告，本院
裁定如下：
    主  文
原裁定廢棄，發回臺灣臺中地方法院。
    理  由
一、抗告意旨略以：原裁定認本件上訴之訴訟標的價額合計為新
    台幣（下同）5,463,314元（即0000000元＋0000000元＋000
    0000元），應徵得二審裁判費用82,729元，惟上開計算顯然
    有誤。按以一訴主張數項標的者，其價額合併計算之。但所
    主張之數項標的互相競合或應為選擇者，其訴訟標的價額，
    應依其中價額最高者定之。民事訴訟法第77條之2定有明文
    。抗告人提起上訴之聲明，請求上訴審裁判之項目如下：(一)
    相對人乙○○應給付予抗告人1,735,288元，及自民國96年4
    月9日至清償日止，按週年利率百分之五計算之利息。(二)如
    第(一)項聲明無理由者，相對人己○○應給付予抗告人200萬
    元，及原起訴狀繕本送達於相對人之翌日起算至清償日止，
    按週年利率百分之五計算之利息。(三)相對人丁○○應再給付
    予上訴人1,728,026元，及自96年4月9日至清償日止，按週
    年利率百分之五計算之利息。則由前述聲明(一)、(二)可見，其
    屬競合之備位聲明，即第(二)項聲明係以第(一)項聲明無理由為
    前提條件，故前二項聲明抗告人可能獲得之上訴利益，不超
    過第(二)項聲明之最高額200萬元，依上開條文但書之規定，
    訴訟標的有互相競合之情形，應選擇最高金額者定之，原裁
    定疏漏未查上開聲明，係屬競合之訴，誤認第(二)項為獨立之
    合併數項標的，致有重複加計第(一)項之裁判費用，爰提起本
    件抗告，請求廢棄原裁定，並以上開(一)(二)項聲明之最高額20
    0萬元、及第(三)項聲明合計之價額，重新核定裁判費用，並
    退還抗告人溢繳之第二審裁判費等語。
二、按以一訴主張數項標的者，其價額合併計算之。但所主張之
    數項標的互相競合或應為選擇者，其訴訟標的價額，應依其
    中價額最高者定之。民事訴訟法第第77-2條第1項定有明文
    。經查：抗告人於原審依履行分割遺產法律關係，訴請相對
    人乙○○應給付其1,735,288元，如其對相對人乙○○之請
    求無理由時，備位請求相對人己○○應給付其200萬元；及
    另請求相對人丁○○應給付其1,726,955元，於原審判決後
    ，抗告人提起上訴之聲明，亦為上開相同之請求，則抗告人
    第(一)、(二)項之請求，為先、備位之請求，依上開之規定，其
    訴訟標的金額，應依其中金額最高者定之，原裁定卻將(一)、
    (二)項金額併為計算，命抗告人繳納第二審裁判費，即有未當
    ，自應由本院將原裁定廢棄，發回原法院為適法之處理。
三、依民事訴訟法第492條，裁定如主文。
中    華    民    國    97    年    8     月    4     日
                  民事第四庭    審判長法  官  陳蘇宗
                                      法  官  黃永祥
                                      法  官  張浴美
以上正本係照原本作成。
再為抗告應以適用法規顯有錯誤為理由，並經本院之許可，該許
可以原裁定所涉及之法律見解具有原則上之重要性者為限。
如提起再抗告者應於裁定送達後10日內向本院提出抗告理由狀（
須按照他造人數附具繕本）並繳納抗告裁判費新臺幣1,000元，
同時委任律師或具有律師資格之關係人為代理人。
                                      書記官  郭振祥
中    華    民    國    97    年    8     月    5     日
                                                      Ｍ


司法院資訊處製作；財團法人民間司法改革基金會備份。
